【裁判字號】    97,訴,5836
【裁判日期】    970916
【裁判案由】    清償借款
【裁判全文】
臺灣臺北地方法院民事判決              97年度訴字第5836號
原      告  臺灣中小企業銀行股份有限公司
法定代理人  丙○○
訴訟代理人  甲○○
被      告  乙○○○
上列當事人間請求清償借款事件，本院於民國97年9月10日言詞
辯論終結，判決如下：
    主      文
被告應給付原告新臺幣柒拾陸萬零柒佰陸拾元，及自民國九十七
年八月二十日起至清償日止，按週年利率百分之四點七五計算之
利息，暨自民國九十七年九月二十日起至清償日止，逾期在六個
月以內者，按上開利率百分之十，逾期超過六個月者，按上開利
率百分之二十計算之違約金。
訴訟費用由被告負擔。
    事實及理由
壹、程序方面：
一、按當事人得以合意定第一審管轄法院，但以關於由一定法律
    關係而生之訴訟為限。前項合意，應以文書證之。民事訴訟
    法第24條定有明文。查兩造合意以本院為第一審管轄法院，
    有房屋貸款契約第15條在卷可稽，是本院就本件訴訟自有管
    轄權。
二、次按訴狀送達後，原告不得將原訴變更或追加他訴。但減縮
    應受判決事項之聲明者，不在此限，民事訴訟法第255條第1
    項第3款定有明文。查原告於起訴時，係請求被告給付新臺
    幣（下同）86萬6,849元，及如附表所示之利息、違約金；
    嗣於97年9月10日言詞辯論期日，將聲明減縮如主文所示之
    金額、利息及違約金，揆諸前開說明，自應認原告所為訴之
    變更係屬合法，合先敘明。
貳、實體方面：
一、原告主張：被告於96年11月12日與原告訂立房屋貸款契約，
    向原告借款88萬元，借款期間自96年11月19日起至101年11
    月19日止。清償方式為自實際撥款日起，依年金法，按月攤
    還本息。第一次繳款日為96年12月19日，嗣後之繳款日為每
    月19日。借款利率為按原告銀行公告之「定儲利率指數」加
    碼年利率2.05%機動計息，並約定借款到期或視為全部到期
    未立即償還時，按約定利率計付遲延利息。借款到期或視為
    全部到期未立即償還時，按約定利率計付遲延利息。逾期償
    還本金、利息或本息時，按借款總餘額，自應償付日起，逾
    期在6個月以內部分按約定利率10%，逾期超過6 個月部分按
    約定利率20%計付違約金。詎被告就上開借款，自97年7月19
    日起即未依約履行，本息僅攤還至97年6月19日止，經催討
    未果，依兩造房屋貸款契約第6條1項1款、授信約定書第15
    條第1項規定，主張全部借款喪失期限利益，視為到期，爰
    依消費借貸之法律關係，提起本訴等語。並聲明：如主文第
    一項所示。
二、經查，原告主張之上開事實，業據其提出臺灣企銀房屋貸款
    契約書、沖帳明細表、授信約定書、放款利率歷史資料表（
    以上均為影本）為證，且為被告所不爭執，堪信原告主張為
    真實。從而，原告訴請被告給付如主文所示之金額、利息及
    違約金，洵屬正當，應予准許。
五、據上論結，本件原告之訴為有理由，依民事訴訟法第78條，
    判決如主文。
中    華    民    國    97    年    9     月    16    日
                  民事第三庭  審判長法  官  丁蓓蓓
                                    法  官  黃書苑
                                    法  官  周玉琦
以上正本係照原本作成。
如對本判決上訴，須於判決送達後20日內向本院提出上訴狀。
中    華    民    國    97    年    9     月    16    日
                                   書記官  朱俶伶


司法院資訊處製作；財團法人民間司法改革基金會備份。
